【裁判字號】    91,簡上,345
【裁判日期】    920808
【裁判案由】    傷害
【裁判全文】
臺灣臺北地方法院刑事判決                        九十一年度簡上字第三四五號
    上  訴  人
    即  被  告  丙○○  男  三.
                己○○
    共      同
    選任辯護人  王建中律師
右列上訴人等因傷害案件，不服本院九十一年度簡字第三六七九號中華民國九十一年
十一月十五日第一審簡易判決（聲請簡易判決處刑書案號：九十一年度偵字第一○四
○三號），提起上訴，本院管轄之第二審合議庭判決如左：
    主      文
上訴駁回。
    事      實
一、丙○○與己○○係夫妻，於民國九十年十一月九日上午六時許，在臺北市○○區
    ○○路一○一號前之中央果菜市場攤位，因細故與乙○○發生口角爭執，竟基於
    傷害之犯意聯絡，分別以徒手及持木棍之方式，共同毆打乙○○，致乙○○受有
    右頸部瘀血（四乘以二公分）、左頸部瘀血（八乘以二公分）、右肩背部瘀血（
    三乘以一．五公分）、右胸背部擦傷（四乘以二．五公分）之普通傷害。
二、案經被害人乙○○訴由臺北市政府警察局萬華分局移送臺灣臺北地方法院檢察署
    檢察官偵查後聲請簡易判決處刑。
    理      由
一、訊據上訴人即被告丙○○、己○○固均坦承有於右揭時、地與告訴人乙○○發生
    口角之事實，惟均矢口否認有何傷害犯行，被告丙○○辯稱：當日係伊遭告訴人
    乙○○毆打，但伊僅有抵擋並未還手，而己○○係為救伊，前來勸阻，亦未毆打
    告訴人云云；被告己○○則以：當日見告訴人毆打丙○○，即前去阻止，但被丙○○隔開，未持木棍毆打告訴人，告訴人之傷係其自己跌倒所造成云云置辯。經
    查：
    (一)右開犯罪事實，迭經告訴人乙○○於警詢、檢察官偵查及本院調查中指證綦詳
      。雖告訴人就遭被告傷害之部分細節，陳述略有出入，然此或因時隔已久，記
      憶不清，或細節未交代清楚，或其描述用語不同，省略片段情節，或紀錄之詳
      簡有異所致，且告訴人遭被告二人圍毆，情急之餘，不克注意部分細節，亦屬
      情理之常，辯護人徒以告訴人指訴有部分出入，遽認其證言無可採信，不無速
      斷。再告訴人確受有右頸部瘀血（四乘以二公分）、左頸部瘀血（八乘以二公
      分）、右肩背部瘀血（三乘以一．五公分）、右胸背部擦傷（四乘以二．五公
      分）之普通傷害乙節，有其所提之臺北市立和平醫院診斷書乙紙在卷可稽。且
      觀告訴人所受傷勢，分布於頸部、胸部及背部各處，顯非單純跌倒所致，被告
      己○○此節所辯，尚非可採。
    (二)現場目擊證人甲○○於警詢中稱：「我看見丙○○抓住乙○○，己○○持木棍
      毆打乙○○」、「我當時剛好拖水果經過，目賭丙○○夫妻毆打乙○○」等語
      （詳偵卷第三頁反面），於本院訊問中結稱：「當時我湊巧搬水果出來，當時
      我還在市場工作，我看到告訴人及被告二人在打架」、「我看到一大堆人圍在
      那邊，然後我看到己○○拿著棍子打乙○○．．．」、「（辯護人詰問：妳有
      無看到己○○拿棍子打乙○○？）有」等語，核與告訴人指訴遭被告二人毆打
      情節吻合。
    (三)現場目擊證人戊○○○於警詢中陳稱：「乙○○的攤位與我的攤位距離二個攤
      販（約五公尺），當時我看見乙○○與丙○○二人發生口角、拉扯，己○○持
      木棍跑向其二人處，後來我就繼續作生意沒繼續看了」（詳偵卷第五頁反面）
      ；於檢察官偵查中證稱：「我看見己○○拿棍子要打乙○○，她 (按即己○○
      ）從她攤位跑到乙○○攤位」等語（詳偵卷第四一頁），於本院訊問中結證稱
      ：「己○○有發出聲音，然後我就看到己○○拿著棍子跑過去了，己○○發出
      很兇的聲音，己○○跑到乙○○那邊說什麼，我就聽不清楚了」等語。被告丙○○於偵查中亦供稱：「我太太（按即被告己○○）當時手上正好有拿棍子」
      （詳偵卷第三五頁），被告己○○於檢察官訊問中亦自承當時手上有持木棍（
      詳偵卷第三九頁），足徵被告己○○確有手持木棍衝至告訴人處無訛。則其若
      僅係勸架，衡情何需口出惡聲並持木棍前往？參以被告己○○於警詢中自陳：
      「我跑過去要拉開她們，不小心木棍打到她（按即告訴人）手部」等語（詳偵
      卷第十七頁反面），堪信告訴人指稱被告己○○手持木棍毆打伊乙節非虛。
    (四)至被告等所舉證人丁○○於本院固作證稱：當日僅見告訴人毆打被告丙○○，
      未見被告二人毆打告訴人云云。然證人丁○○自陳：「從他們開始互罵到我走
      過車道靠近欄杆的這段時間，我沒有看到」，顯然其對於雙方衝突過程，並未
      全程目睹，所言已難期客觀；況其對被告己○○是否有手持木棍之重要事實，
      竟未能明確證述，顯係迴護被告之詞，要難採為有利被告之認定。
    (五)綜上各節，被告等辯稱未毆打告訴人云云，顯係事後卸責之詞，要無可採。本
      件事證已臻明確，被告二人犯行堪以認定，應予依法論科。
    (六)末查，辯護人雖聲請傳訊證人潘振俊、尤西津、鄭益忠、劉賢仁以證明證人李
      秀蘭斯時未在場。然案發現場為中央果菜市場攤位，為人潮聚集、往來頻繁之
      公共場所，證人潘振俊等人何能證明證人李秀蘭未在場，殊堪質疑；且本件事
      證既明，亦無再予調查之必要，爰不予傳訊，附此敘明。
二、核被告二人所為，均係犯刑法第二百七十七條第一項傷害罪。渠二人間，有犯意
    聯絡及行為分擔，應論以共同正犯。原審同此認定，適用簡易程序，依刑事訴訟
    法第四百四十九條第一項前段、第三項、第四百五十四條第二項，刑法第二十八
    條、第二百七十七條第一項、第四十一條第一項，罰金罰鍰提高標準條例第一條
    前段、第二條之規定，並審酌被告尚無前科，有臺灣高等法院檢察署刑案紀錄簡
    覆表在卷可按，惟犯後否認犯行，顯無悔意，及其犯罪之動機、目的、手段等一
    切情狀，各量處被告二人拘役三十月，如易科罰金，均以三百元折算一日，經核
    其認事用法均無不當，量刑亦稱妥適，被告二人即上訴人任意指摘原判決不當，
    為無理由，應予駁回。
據上論斷，應依刑事訴訟法第四百五十五條之一第一項、第三項、第三百六十八條，
判決如主文。
本案經檢察官戴東麗到庭執行職務
中      華      民      國    九十二    年      八      月      八      日
                                      臺灣臺北地方法院刑事第八庭
                                          審判長法  官  林銓正
                                                法  官  張永宏
                                                法  官  宋松璟
右正本證明與原本無異。
不得上訴。
                                                書記官  楊文祥
中      華      民      國    九十二    年      八      月    十一      日


司法院資訊處製作；財團法人民間司法改革基金會備份。
